臺灣屏東地方法院刑事判決            100年度交易字第251號
公  訴  人  臺灣屏東地方法院檢察署檢察官
被      告  蔡吉祥
上列被告因公共危險案件，經檢察官提起公訴（100 年度偵字第
6130號），嗣因被告就被訴事實為有罪之陳述，經告知簡式審判
程序之旨，並聽取當事人之意見後，本院合議庭裁定改由受命法
官獨任依簡式審判程序進行，本院判決如下：
    主  文
蔡吉祥犯不能安全駕駛動力交通工具罪，處有期徒刑月，如易
科罰金，以新臺幣壹仟元折算壹日。
    事  實
一、蔡吉祥曾因違背安全駕駛之公共危險案件，先後經臺灣屏東
    地方法院檢察署檢察官以98年度偵字第3263號為緩起訴處分
    確定，及本院以100 年度交簡字第401 號判處有期徒刑2 月
    確定( 未構成累犯) 。詎猶不知悔改，於民國100 年6 月5
    日凌晨1 時許，在屏東縣屏東市○○○路旁麵攤店內，飲用
    保力達藥酒後，明知其服用酒類後已達於不能安全駕駛動力
    交通工具之程度，竟仍執意酒後騎乘車牌號碼697-CDB 號之
    重型機車上路。嗣於同日凌晨2 時20分許，在屏東縣屏東市
    ○○路與大同北路口處，因行車搖晃不定為警盤查，並測得
    其呼氣所含酒精濃度達每公升0.79毫克，而查獲上情。
二、案經屏東縣政府警察局屏東分局報告屏東地方法院檢察署檢
    察官偵查起訴。
    理  由
一、本件被告所犯係死刑、無期徒刑、最輕本刑為3 年以上有期
    徒刑以外之罪，其於準備程序中就被訴事實為有罪之陳述，
    經法官告知簡式審判程序之旨，並聽取公訴人及被告之意見
    後，本院依刑事訴訟法第273 條之1 第1 項之規定，裁定進
    行簡式審判程序。又簡式審判程序之證據調查，依刑事訴訟
    法第273 條之2 規定，不受同法第159 條第1 項審判外陳述
    排除之限制，再被告對於卷內之各項證據，亦不爭執證據能
    力，故卷內所列之各項證據，自得作為證據，先予敘明。
二、上開犯罪事實，業經被告於本院坦承不諱，復有酒精濃度測
    試單、刑法第185 條之3 案件測試觀察紀錄表各1 紙附卷可
    稽，足認被告上開不利於己之任意性自白與事實相符，堪予
    採信。再參考德國、美國之認定標準，對於酒精濃度呼氣已
    達每公升0.55毫克或血液濃度達百分之0.11以上，肇事率為
    一般正常人之10倍，實已達「不能安全駕車」之標準，此業
    經法務部於88年5 月18日以88法檢字第001669號函告週知。
    是以，被告於前揭時、地飲用酒類已達呼氣酒精濃度每公升
    0.79毫克之程度，猶騎乘前開機車，且確有肇生事故，自撞
    路旁致己受傷之結果，業如前述，足認其酒後狀態顯已達於
    對車輛駕駛行為失其必要之注意力、反應力、操控力、判斷
    力及感知能力之不能安全駕駛動力交通工具之程度。綜上所
    述，本件事證明確，被告犯行洵堪認定，應予依法論科。
三、核被告所為，係犯刑法第185 條之3 之不能安全駕駛動力交
    通工具罪。爰審酌被告前於100 年3 月因違背安全駕駛之公
    共危險案件，經本院判處有期徒刑2 月，有臺灣高等法院被
    告前案紀錄表及本院100 年度交簡字第401 號判決各1 份附
    卷可按，詎其事隔不久再度犯下本案，顯然毫未反省悔悟；
    又被告自制力薄弱、溺於酒害，非但缺乏尊重其他用路人生
    命、財產安全之觀念，且對國家法令之宣導視若無物，實嚴
    重危及道路交通安全與社會安定，犯罪結果影響顯鉅；惟念
    及被告尚能坦然面對司法、供承己身罪行不諱，犯後態度良
    好，智識程度為國中畢業、家庭經濟狀況貧寒等一切情狀，
    量處如主文所示之刑，並諭知易科罰金之折算標準。
據上論斷，應依刑事訴訟法第273 條之1 第1 項、第284 條之1
、第299 條第1 項前段，刑法第185 條之3 、第41條第1 項前段
，刑法施行法第1 條之1 第1 項，判決如主文。
本案經檢察官潘國威到庭執行職務。
中    華    民    國  100     年    9     月    15    日
                  刑事第一庭    法  官  蕭筠蓉
以上正本證明與原本無異。
如不服本判決應於收受判決後10日內向本院提出上訴書狀，並應
敘述具體理由；其未敘述上訴理由者，應於上訴期間屆滿後20日
內向本院補提理由書（均須按他造當事人之人數附繕本）「切勿
逕送上級法院」。
中    華    民    國  100     年    9     月    15    日
                                書記官  張語恬
附錄本案論罪科刑法條全文：
刑法第185條之3
服用毒品、麻醉藥品、酒類或其他相類之物，不能安全駕駛動力
交通工具而駕駛者，處1 年以下有期徒刑、拘役或科或併科15萬
元以下罰金。